臺灣臺南地方法院刑事判決　　　　　　　 94年度訴字第580號
公　訴　人　臺灣臺南地方法院檢察署檢察官
被　　　告　乙○○
指定辯護人　本院公設辯護人丙○○
上列被告因違反槍砲彈藥刀械管制條例等案件，經檢察官提起公
訴（94年度偵字第2748、3443號），本院判決如下：
    主  文
乙○○未經許可製造可發射子彈具有殺傷力之改造手槍，累犯，
處有期徒刑伍年陸月，併科罰金新台幣拾萬元，罰金如易服勞役
以新台幣玖佰元即銀元參佰元折算壹日。扣案仿WALTHER廠半自
動改造手槍壹枝（槍枝管制編號0000000000，含彈匣
壹個）及改造子彈拾捌顆均沒收。又連續竊盜，累犯，處有期徒
刑捌月。應執行有期徒刑陸年，併科罰金新台幣拾萬元，罰金如
易服勞役以新台幣玖佰元即銀元參佰元折算壹日。扣案仿WALTHE
R廠半自動改造手槍壹枝（槍枝管制編號0000000000
，含彈匣壹個）及改造子彈拾捌顆均沒收。
    事  實
一、乙○○前曾於民國九十年間，因偽造文書案件，經本院判處
    有期徒刑十月確定，並於九十一年十一月二十日執行完畢，
    猶不知悔改，未經許可，基於製造槍枝、子彈之犯意，先於
    民國九十二年某日，在台南市小北夜市附近玩具模型店，購
    買仿WALTHER廠半自動手槍製造之金屬玩具手槍、子彈等物
    ，復於九十三年初某日至台南市安南區某不知名工廠，以該
    工廠之車床、電鑽等工具，先將圓鐵柱貫通成槍管，並再進
    一步將該槍枝組裝成得以發射子彈而具有殺傷力之槍枝。又
    在同一地點利用前開工具，將上開模型子彈改造彈頭裝填火
    藥，製成有殺傷力之子彈後準備供己使用。乙○○另基於意
    圖為自己不法所有之概括犯意，先於九十四年一月十四日二
    時許，在台南市○○路一四四號前，以自備之鑰匙，竊取宮
    紹華所有，交由戊○○使用之車牌號碼ＮＢＡ—３２１號重
    機車一部，得手後留供己用，又於同年二月十七日十九時三
    十分，在台南市○區○○○路一段十巷十二號前，竊取甲○
    ○所有手提包一個（內裝有身份證一紙、提款卡二張、行動
    電話、鋼筆各一支、錢包、化妝包各一個），得手後留供己
    用，嗣於同年二月十八日二時四十分，在台南市○區○○路
    六一九之一號前，為警盤查，當場起出上揭改造手槍（槍枝
    管制編號0000000000）一枝、改造子彈二十七顆
    及甲○○上揭手提包一個，始循線查知上情。
二、案經臺南市警察局及同局第一分局移送臺灣臺南地方法院檢
    察署檢察官偵查起訴。
    理  由
一、訊據被告乙○○就竊盜部分業於偵查及本院審理中坦承不諱
    ，且有內政部警政署刑事警察局九十四年一月二十六日刑紋
    字第０九四００一六七四四號鑑驗書、台南市警察局車輛失
    竊電腦輸入單各一份及贓物認領保管單二紙在卷可稽。另固
    亦坦承持有上揭槍、彈之事實，惟矢口否認有何改造槍彈之
    犯行，辯稱：伊向綽號黑馬之男子購得上揭槍、彈時，即已
    改造完成云云。經查：被告改造上揭槍、彈之事實，迭於
    九十四年四月七日、同年月二十七日時偵查供稱上揭槍、彈
    係自小北市某玩具模型店購得，並以改造槍管、裝填火藥之
    方式予以改造等情（見九十四年偵字第二七四八號偵查卷第
    四十、五十五頁），同年五月十日起訴移審時於本院亦供稱
    ：「（改造玩具手槍、子彈是何時？）九十三年初。」、「
    （槍如何改造？）我換槍管。」、「（槍管是你自己做的？
    ）我自己磨圓鐵柱。」、「（子彈如何改造？）我去買原本
    就做好的子彈模型，我把模型子彈轉開，我在裝填火藥進去
    。」、「（裝填火藥動作而已？）是的。」、「（如何配火
    藥？）之前我看電腦學的。」等語，其改造槍、彈之來源、
    改造之方式之前後三次之自白供述均呈一致。被告經警查
    獲時供稱上揭槍彈係丁○○交給伊等語（見南市警一刑偵字
    第０九四０二００一九五號警卷第四頁），並於九十四年二
    月十八日偵查時；及本院聲羈案件於同年月十九日訊問時均
    為相同之供述，惟前於同年月二十三日偵查時翻異前供稱：
    「（改造手槍何來？）在九十三年十二月份在小北夜市的模
    型店買的，我去買鋼管換起來，子彈也是在模型店買的，我
    再裝填火藥，裝上彈頭。」、「（為何說是丁○○的？）我
    以為是他陷害我，所以我才陷害他。」等語，互核同年月二
    十四日丁○○警詢時供述否認有交付上揭槍彈給被告，並指
    稱與被告有金錢糾紛致其懷在心等情（見九十四年偵字第二
    七四八號偵查卷第二十九頁），足見上揭槍彈確非丁○○交
    付被告甚明。嗣被告供稱係誣陷丁○○乙節後，旋於九十四
    年四月七日、同年月二十七日偵查中及同年五月十日起訴移
    審於本院訊問時，就其改造槍、彈之來源、改造之方式之前
    後自白三次，內容均呈一致，一如前述，卻復於本院九十四
    年六月十六日審理時再翻異前供稱上揭槍、彈係向一名綽號
    黑馬之男子購得，購買時該槍彈均已改造完成等情，同年八
    月四日於本院審理時再訊之綽號「黑馬」男子之姓名、住址
    、電話，均稱不知云云，從而，被告此一辯解不僅無法查證
    ，亦與前供一稱上揭槍彈係丁○○交付；一稱係自小北夜市
    模型店所購乙節齟齬甚大，此部分翻異前供之辯解，尚非可
    信。被告於九十四年四月二十七日偵查時亦供稱：「（製
    作槍枝何用？）好奇。」等語，故其改造上揭槍、彈之動機
    在於好奇，堪信被告上開改造槍、彈之自白尚非信口雌黃，
    參以另扣得其所有之內具阻鐵之玩具金屬槍管二枝及玩具金
    屬撞針座一個，均係玩具手槍之主要組成零件種類（內政部
    八十六年十一月二十四日內警字第八六七０六八三號各類槍
    砲、彈藥主要組成零件種類公告參照），苟被告所辯上揭槍
    、彈係綽號黑馬男子交付時已改造完成而具殺傷力，何以尚
    另持有玩具手槍槍管二枝及撞針座一個，該等玩具手槍零件
    即非屬完整具殺傷力之改造手槍，對於其持有槍彈之火力毫
    無助益，為何持有？又其用途何在？均啟人疑竇，從而，被
    告即自白因好奇而改造槍、彈等情，互核其另持有上揭玩具
    手槍之主要組成零件，此恰可證明被告對槍彈確係興趣甚濃
    ，乃出於好奇而引發其改造槍彈之動機甚明。此外，並有
    上揭仿WALTHER廠改造手槍一枝及子彈二十七顆扣案可證，
    該槍、彈經送內政部警政署刑事警察局鑑定結果為：「一、
    送鑑改造手槍壹枝（含彈匣壹個，槍枝管制編號00000
    00000），認係由仿WALTHER廠半自動手槍製造之金屬
    玩具手槍，更換土造金屬槍管改造而成之改造手槍，機械性
    能良好，可擊發適用之子彈，認具殺傷力。二、送鑑槍管貳
    枝，認均係管內具阻鐵之玩具金屬槍管。三、送鑑槍機壹個
    ，認係玩具金屬撞針座。四、送鑑改造子彈貳拾柒顆，認均
    係土造子彈（具直徑約為8MM之金屬彈頭），經採樣玖顆試
    射，均可擊發，認均具殺傷力。」，有內政部警政署刑事警
    察局九十四年四月七日刑鑑字第０九四００四三０九七號槍
    彈鑑定書一份在卷可稽。
二、綜上各情，被告自白竊盜部分核與事實相符；製造槍、彈部
    分所辯顯係卸責之詞，不足採信，事證明確，其犯行應足認
    定。
三、按槍砲彈藥刀械管制條例於九十四年一月二十六日經總統以
    華總一義字第０九四０００一０一０一號令修正公布，同年
    一月二十八日起生效施行。其中第十一條第一項關於未經許
    可，製造、販賣或運輸第四條第一項第一款所稱其他可發射
    金屬或子彈具有殺傷力之各式槍砲者，處五年以上有期徒刑
    ，併科新臺幣一千萬元以下罰金，修正後本條刪除，其相關
    規定移至第八條第一項，刑度變更為處無期徒刑或五年以上
    有期徒刑，併科新臺幣一千萬元以下罰金。被告於九十三年
    初行為後法律有變更，茲比較被告行為時及裁判時法適用之
    結果，以修正前之槍砲彈藥刀械管制條例較有利於行為人，
    依刑法第二條第一項但書規定，自應適用修正前槍砲彈藥刀
    械管制條例第十一條第一項之規定。至於被告被訴違反槍砲
    彈藥刀械管制條例第十二條第一項部分，則未於此次修正之
    列，無新舊法比較之問題，當然適用裁判時之法律，併敘明
    之。
四、核被告所為，係犯修正前槍砲彈藥刀械管制條例第十一條第
    一項之未經許可，製造可發射子彈具有殺傷力之改造手槍罪
    、修正後同條例第十二條第一項未經許可，製造子彈罪及刑
    法第三百二十條第一項竊盜罪。又其改造槍、彈後持有改造
    槍、彈之低度行為，為製造之高度行為所吸收，均不另論罪
    ，而扣案之彈匣一個為上開改造手槍之構成部分，並非單獨
    存在，故亦不另論未經許可持有槍彈之主要組成零件罪。又
    被告製造上開其他可發射金屬或子彈之具有殺傷力之槍砲及
    子彈之方法，雖不相同，但在同一時段時日內製造槍枝及子
    彈，既無法明確界定製造之先後，即視為同時製造，其係以
    一製造上開其他可發射金屬或子彈之具有殺傷力之槍砲及子
    彈之行為，同時侵害數法益，屬一行為觸犯二罪名之想像競
    合犯，應依刑法第五十五條前段規定，從一重未經許可製造
    其他可發射金屬或子彈之具有殺傷力之槍砲罪論處（最高法
    院七十三年第一次刑庭會議決議及司法院八十二年廳刑〈一
    〉字第三八七八號函參照）。公訴人認此製造上揭槍、彈二
    罪應分論併罰，容有未洽。被告二次竊盜犯行，時間緊接，
    犯罪構成要件相同，顯均係基於概括之犯意反覆為之，應依
    連續犯之規定論以一罪並加重其刑。被告並有如事實欄所述
    之科刑及執行紀錄，有台灣高等法院被告全國前案紀錄表在
    卷可證，其於有期徒刑執行完畢後，五年以內再犯本件有期
    徒刑以上之罪，為累犯，應依刑法第四十七條規定，竊盜部
    分遞加重其刑；製造槍枝部分加重其刑。又被告犯未經許可
    製造其他可發射金屬或子彈之具有殺傷力之槍砲罪及竊盜罪
    ，犯意各別，行為互殊，應分論併罰。爰審酌被告犯罪之動
    機、目的、手段、改造槍彈之行為對社會及人身安全威脅甚
    鉅之危害及犯罪後態度等一切情狀，量處如主文所示之刑，
    併定應執行之刑，罰金部分併諭知易服勞役之折算標準，以
    資懲儆。另扣案上揭具殺傷力仿WALTHER廠半自動手槍之改
    造手槍一枝（槍枝管制編號0000000000號，含彈
    匣一個）及具殺傷力之改造子彈十八顆，係屬違禁物，應依
    刑法第三十八條條第一項第一款規定宣告沒收。至於鑑驗時
    經鑑定機關試射擊發之扣案子彈九顆，其擊發後所遺留之彈
    殼已不具殺傷力，有前揭內政部警政署刑事警察局鑑驗通知
    書可佐，及經警盤查時扣得彈殼一顆，均非屬違禁物，不予
    宣告沒收；另扣案管內具阻鐵之玩具金屬槍管二枝及玩具金
    屬撞針座一個，均係玩具手槍之零件，未經改造，尚非屬違
    禁物，被告亦否認利用此等物品改造槍枝，復查無證據足認
    其係供犯罪預備之物，亦不予宣告沒收；再者，被告持以竊
    取上揭機車之鑰匙一支，雖係其所有，惟未扣案，且已遺失
    ，復非違禁物，未免執行困難，亦不宣告沒收，併此敘明。
據上論斷，應依刑事訴訟法第二百九十九條第一項前段，修正前
槍砲彈藥刀械管制條例第十一條第一項、修正後槍砲彈藥刀械管
制條例第十二條第一項，刑法第十一條前段、第二條第一項、第
五十六條、第三百二十條第一項、第五十五條前段、第四十七條
、第五十一條第五款、第四十二條第二項、第三十八條第一項第
一款，罰金罰鍰提高標準條例第二條，判決如主文。
本案經檢察官簡光昌到庭執行職務
中　　華　　民　　國　　94　　年　　8　　月　　30　　日
　　　　　　　　　刑事第六庭   審判長  法  官  林勝利
                                       法  官  王慧娟
                                       法　官　鍾邦久
以上正本證明與原本無異。
如不服本判決，應於判決送達後10日內，向本院提出上訴狀。
　　　　　　　　　　　　　　　       　書記官　張豐榮
中　　華　　民　　國　　94　　年　　8　　月　　30　　日
附錄法條：
槍砲彈藥刀械管制條例第十一條第一項
未經許可，製造、販賣或運輸第四條第一項第一款所稱其他可發
射金屬或子彈具有殺傷例子各式槍砲者，處五年以上有期徒刑，
併科新台幣一千萬元以下罰金。
槍砲彈藥刀械管制條例第十二條第一項
未經許可，製造、販賣或運輸子彈者，處一年以上七年以下有期
徒刑，併科新台幣五百萬元以下罰金。
刑法第三百二十條第一項
意圖為自己或第三人不法之所有、而竊取他人之動產者，為竊盜
罪，處五年以下有期徒刑、拘役或五百元以下罰金。
